【裁判字號】    95,訴,338
【裁判日期】    950320
【裁判案由】    毒品危害防制條例
【裁判全文】
臺灣板橋地方法院刑事判決               95年度訴字第338號
公  訴  人  臺灣板橋地方法院檢察署檢察官
被      告  甲○○
上列被告因違反毒品危害防制條例案件，經檢察官提起公訴（九
十五年度毒偵字第四三七號），被告於準備程序認罪，本院以簡
式審判程序判決如下：
    主  文
甲○○連續施用第壹級毒品，累犯，處有期徒刑拾月。扣案海洛
因壹包（淨重零點捌公克）、壹包（淨重零點貳零公克）均收
銷燬之。
    事  實
一、甲○○前於民國八十六年間因施用毒品案件，經觀察、勒戒
    後認無繼續施用毒品之傾向，而於八十七年七月三十一日執
    行完畢釋放出所，並經臺灣高等法院於八十七年八月二十六
    日以八十七年度上訴字第一七五一號為免刑判決確定。又於
    九十一年間因連續施用第一、二級毒品犯行，經觀察、勒戒
    後認有繼續施用毒品之傾向，而入戒治處所接受強制戒治，
    復於九十一年十一月二十五日停止戒治釋放出所，所餘戒治
    期間付保護管束，並於九十二年二月二十四日保護管束期滿
    執行完畢，而其此次犯行經檢察官提起公訴後，則經本院以
    九十一年度訴字第一０九０號判處有期徒刑十月（連續施用
    第一級毒品部分）、六月（連續施用第二級毒品部分），應
    執行有期徒刑一年二月確定，其經入監執行後，業於九十三
    年五月十八日縮刑假釋出監，同時交付保護管束，迄九十三
    年五月二十三日已保護管束期滿且未經撤銷，其前開刑期視
    為已執行完畢。詎猶不思戒除毒癮，復基於施用第一級毒品
    海洛因之概括犯意，自前揭強制戒治執行完畢釋放後五年內
    之九十四年十月中旬起，至同年十一月二日二十二時許止，
    在其位於臺北縣三重市○○○路一二一號住處內，以將第一
    級毒品海洛因摻入香菸後點燃吸入其煙霧之方式，施用第一
    級毒品海洛因多次。嗣甲○○先於九十四年十一月一日十四
    時三十分許，在臺北縣三重市○○○路一二０巷巷口，為警
    當場查獲，並在其身上扣得海洛因一包（淨重０點八三公克
    ）；復於同年月三日十九時許，騎乘車號ＣＵ５－９９５號
    機車搭載陳賜卿行經在臺北縣三重市○○路○段七十號前時
    為警攔停，並因緊張而將海洛因一包（淨重０點二０公克）
    丟棄在捷運告示牌附近，惟仍為員警發現並將之扣押，因而
    查悉上情。
二、案經臺北市政府警察局中正一分局移送及臺北縣政府警察局
    三重分局報請臺灣板橋地方法院檢察署檢察官偵查起訴。
    理  由
一、上揭犯罪事實，業據被告甲○○於警詢、偵訊及本院審理時
    坦承不諱，其於九十四年十一月一日及同月三日遭警查獲後
    所採集之尿液，經分別送請臺灣檢驗科技股份有限公司檢驗
    後，確均呈「嗎啡（施用海洛因後之正常代謝物）陽性反應
    」，有該公司濫用藥物尿液檢驗報告二份附卷可稽（第四三
    八號毒偵字卷第四頁、第六七四０號毒偵字卷第四十頁），
    另先後二次所扣得之二包物品，經警初步鑑驗及送請法務部
    調查局鑑驗後，確均含第一級第六項毒品海洛因成分，有初
    步鑑驗報告單及法務部調查局鑑定通知書各二份在卷可查（
    第六五六九號毒偵字卷第二六頁、第四三八號毒偵字卷第十
    四頁、第六七四０號毒偵字卷第二十頁、第四三七號毒偵字
    卷第九頁），復有查獲時所拍攝之照片及前揭扣案物品附卷
    可資參佐，應足擔保被告前開自白之真實性。次查被告前於
    八十六年間因施用毒品案件，經觀察、勒戒後認無繼續施用
    毒品之傾向，而於八十七年七月三十一日執行完畢釋放出所
    ，並經臺灣高等法院於八十七年八月二十六日以八十七年度
    上訴字第一七五一號為免刑判決確定。又於九十一年間因連
    續施用第一、二級毒品犯行，經觀察、勒戒後認有繼續施用
    毒品之傾向，而入戒治處所接受強制戒治，復於九十一年十
    一月二十五日停止戒治釋放出所，所餘戒治期間付保護管束
    ，並於九十二年二月二十四日保護管束期滿執行完畢，有臺
    灣高等法院被告前案紀錄表附卷可稽，其經強制戒治執行完
    畢釋放後五年內，再犯本案施用毒品犯行事證明確，應依法
    予以論罪科刑。
二、核被告甲○○所為，係犯毒品危害防制條例第十條第一項之
    施用第一級毒品罪。其施用前、後持有第一級毒品之低度行
    為，應為其施用第一級毒品之高度行為所吸收，不另論罪。
    又其先後多次施用第一級毒品海洛因之犯行，時間緊接，所
    犯構成要件相同，顯係基於概括犯意所為，屬連續犯，應依
    法論以一罪並加重其刑。另查被告前於九十一年間因連續施
    用第一、二級毒品犯行，經本院以九十一年度訴字第一０九
    ０號判處有期徒刑十月（連續施用第一級毒品部分）、六月
    （連續施用第二級毒品部分），應執行有期徒刑一年二月確
    定，其經入監執行後，業於九十三年五月十八日縮刑假釋出
    監，同時交付保護管束，迄九十三年五月二十三日已保護管
    束期滿且未經撤銷，其前開刑期視為已執行完畢，有臺灣高
    等法院被告前案紀錄表在卷可查，其受有期徒刑之執行完畢
    後五年內，再犯本案有期徒刑以上之罪，為累犯，依法應遞
    加重其刑。爰審酌被告之素行，智識程度（國中畢業），前
    因施用毒品而經觀察勒戒、強制戒治與刑之執行後，仍執意
    施用毒品，顯見並未悔悟，非但戕害身心，亦危害社會秩序
    ，兼衡其犯後坦承犯行，庭訊時態度良好等一切情狀，量處
    如主文所示之刑。末查扣案海洛因一包（淨重０點八三公克
    ）及海洛因一包（淨重０點二０公克），乃毒品危害防制條
    例第二條第二項第一款所定之第一級毒品，爰依同條例第十
    八條第一項前段之規定予以沒收銷燬之。
三、末按除被告所犯為死刑、無期徒刑、最輕本刑為三年以上有
    期徒刑之罪或高等法院管轄第一審案件者外，於前條第一項
    程序進行中，被告先就被訴事實為有罪之陳述時，審判長得
    告知被告簡式審判程序之旨，並聽取當事人、代理人、辯護
    人及輔佐人之意見後，裁定進行簡式審判程序，刑事訴訟法
    第二百七十三條之一第一項定有明文。查本件被告所犯施用
    第一級毒品罪之法定本刑為「六月以上五年以下有期徒刑」
    ，並非最輕本刑三年以上之罪，且被告於九十五年三月六日
    準備程序進行中，復就被訴事實為有罪之陳述，經告知被告
    簡式審判程序之旨，被告及公訴人對於本件改依簡式審判程
    序審理亦均表示無意見，是本院合議庭即依前揭刑事訴訟法
    規定，裁定本件進行簡式審判程序，附此說明。
據上論斷，應依刑事訴訟法第二百九十九條第一項前段、第二百
七十三條之一第一項，毒品危害防制條例第十條第一項、第十八
條第一項前段，刑法第十一條前段、第五十六條、第四十七條，
判決如主文。
本案經檢察官王家春到庭執行職務
中    華    民    國    95    年    3     月    20    日
                  刑事第八庭  法  官  楊  明  佳
上列正本證明與原本無異。
如不服本判決，應於判決送達後十日內向本院提出上訴狀（應附
繕本），上訴於臺灣高等法院。
                              書記官  黃  炎  煌
中    華    民    國    95    年    3     月    20    日
附錄法條：
毒品危害防制條例第十條
施用第一級毒品者，處六月以上五年以下有期徒刑。
施用第二級毒品者，處三年以下有期徒刑。


司法院資訊處製作；財團法人民間司法改革基金會備份。
